臺灣高等法院高雄分院刑事判決　　　　　　　　　　九十一年度交上易字第三三號
　　上　訴　人　台灣高雄地方法院檢察署檢察官
　　上　訴　人
　　即　被　告　丙○○
右上訴人因被告過失致死等案件，不服台灣高雄地方法院九十年度交易字第七六六號
中華民國九十年十二月二十一日第一審判決（起訴案號：台灣高雄地方法院檢察署九
十年度偵字第一六五三七號），提起上訴，本院判決如左：
    主  文
上訴駁回。
    事  實
一、丙○○考領有小型汽車駕駛執照，明知汽車駕駛人於飲酒後其吐氣所含酒精成分
    超過每公升零點二五毫克者，不得駕車，竟於民國九十年八月二十日凌晨，在高
    雄縣燕巢鄉飲酒後，血液酒精濃度高達一九六ＭＧ／ＤＬ（換算吐氣之酒精濃度
    則達每公升零點九八毫克）已達酒醉不能安全駕駛動力交通工具之情形下，仍執
    意駕駛車牌號碼Ｐ四—七六一０號自用小客車，搭載葉進龍、施馨婷，沿國道一
    號高速公路由南向北行駛，丙○○應注意行車速度應依標誌之規定，而當時天侯
    、路況、光線均良好，並無不能注意之情事，詎其竟疏未注意，在限速每小時九
    十公里之路段，以時速約一百公里之高速超速行駛，於當日凌晨三時十分許，行
    經該路北向三六四公里處，欲變換車道時，因超速及酒醉影響汽車操控能力，致
    所駕駛之前開小客車失控而偏右衝撞高速公路右側護欄後翻車，致葉進龍、施馨
    婷受重創，當場死亡。
二、案經臺灣高雄地方法院檢察署檢察官自動檢舉偵查起訴。
    理  由
一、被告丙○○於右揭時地酒醉超速駕車肇事，致被害人葉進龍、施馨婷死亡之事實
    ，業據被告於警訊、偵查、原審及本院審理中坦承不諱，核與被害人葉進龍之父
    乙○○、施馨婷之母甲○○○指訴之情節相符，並有交通事故調查報告表一份、
    現場相片十張、酒精測試單一張附卷可稽，而被害人葉進龍因本件車禍受有胸部
    外傷，導致肋骨骨折引致氣胸致死，被害人施馨婷亦因本件車禍受有胸部外傷，
    導致肋骨骨折引致胸腔內出血致死等情，亦經檢察官督同法醫師相驗屬實，製有
    勘驗筆錄、相驗屍體證明書、驗斷書在卷可憑。被告肇事後經警施以呼氣酒精濃
    度測試，測定值達每公升０點九八毫克，有酒精測試單一張可憑。按酒精對人體
    所生影響，於呼氣中酒精濃度達每公升０．二五毫克時，即已輕微中毒，而有輕
    度協調功能降低之現象，是依道路交通安全規則第一百十四條第二款規定，汽車
    駕駛人飲酒後，呼氣中所含酒精濃度逾每公升０．二五毫克者，即不得駕車；若
    進而其濃度達每公升０．五五毫克以上者，肇事率將十倍於一般正常人，此有法
    務部八十八年十月一日法檢字第００三六四一號函附研究報告可參。被告於前
    揭事故發生後，經測得血液中酒精濃度高達每公升０點九八毫克，且其於肇事時
    駕駛自小客車，失控衝撞高速公路外側護欄，業如前述，足證被告確已達不能安
    全駕駛動力交通工具之酒醉程度。次按行車速度應依標誌之規定；道路交通安全
    規則第九十三條第一項定有明文。被告駕車自應注意上述道路交通安全規定，又
    依附卷之交通事故調查報告表所載，本件肇事當時天候、路況皆良好，依被告之
    智識能力又無不能注意之情事，其竟疏未注意，貿然於酒醉後超速行駛而肇事，
    被告就本件車禍之發生，顯有過失，至為明確，且被告之過失行為與被害人葉進
    龍、施馨婷之死亡結果間，具有相當因果關係。本件事證明確，被告犯行洵堪認
    定。
二、核被告所為，係犯刑法第一百八十五條之三服用酒類不能安全駕駛動力交通工具
    而駕駛罪及同法第二百七十六條第一項過失致死罪。被告因一過失犯行，致被害
    人二人死亡，為想像競合犯，應依刑法第五十五條規定，從一重處斷。被告所犯
    前開二罪間，犯意各別，構成要件不同，應予分論併罰。又被告酒醉駕車肇事，
    因而致人死亡，所犯過失致死罪部分，應依道路交通管理處罰條例第八十六條第
    一項規定加重其刑至二分之一。
三、被告犯罪事證既明，原判決依據道路交通管理處罰條例第八十六條第一項、刑法
    第一百八十五條之三、第二百七十六條第一項、第五十五條、第五十一條第五款
    、罰金罰鍰提高標準條例第一條前段規定，並審酌被告素行良好，惟竟於飲酒後
    血液酒精濃度高達一九六ＭＧ／ＤＬ（換算吐氣之酒精濃度則達每公升零點九八
    毫克）之情形下，不顧車上乘客及國道高速公路其他用路人之行車安全，冒然以
    時速近一百公里之速度高速行使，以致肇事，其過失至為重大，並因而致被害人
    葉進龍、施馨婷二人死亡，所生之損害可謂嚴重，犯後能坦承犯行，態度良好，
    然未賠償被害人家屬分文，未能取得被害人家屬之諒解，並其他一切情狀，分別
    就服用酒類不能安全駕駛動力交通工具部分量處有期徒刑六月、過失致死部分量
    處有期徒刑一年六月，並定其應執行有期徒刑一年十月。認事用法均無違誤，量
    刑亦稱妥適，檢察官上訴意旨指摘原判決量刑過輕，被告上訴意旨指摘原判決量
    刑過重，均無理由，應予駁回。
據上論斷，應依刑事訴訟法第三百六十八條，判決如主文。
本案經檢察官張其主到庭執行職務。
中        華        民        國  九十一    年    三    月      十九    日
                              臺灣高等法院高雄分院刑事第六庭
                                  審判長法官  王憲義
                                        法官  張意聰
                                        法官  范惠瑩
右正本證明與原本無異。
不得上訴。
                                      書記官  馬蕙梅
中        華        民        國  九十一    年    三    月      二十    日
附錄所犯法條：
中華民國刑法第一百八十五條之三
服用毒品、麻醉藥品、酒類或其他相類之物，不能安全駕駛動力交通工具而駕駛者，
處一年以下有期徒刑、拘役或三萬元以下罰金。
中華民國刑法第二百七十六條第一項
因過失致人於死者，處二年以下有期徒刑、拘役或二千元以下罰金。
                                                                  Ａ
